---
title: "Ecologia Numérica"
subtitle: "Aula 4 - Medidas de diversidade verdadeira"
author: "Felipe Melo"
institute: "Laboratório de Ecologia Aplicada - UFPE"
date: "`r Sys.Date()`"
encoding: "UTF-8"
output: 
  xaringan::moon_reader:
    libs_dir: libs
    css: ["robot","tamu-fonts"]
    nature:
      highlightStyle: github
      highlightLines: true
      countIncrementalSlides: false
      ratio: '16:9'
      
---
# Diversidade Taxonômica 
.center[
<img src=libs/div.png width = 700>
]

---
# Precisamos saber:

--
## Qual o problema dos índices de "diversidade" mais famosos?

--
## O que é número efetivo de espécies?

--
## Como calcular diversidade verdadeira

---
# O problema dos "índices de diversidade"
.panelset[.panel[.panel-name[Área de um Círculo]
```{r message=FALSE}
xaringanExtra::use_panelset()
xaringanExtra::use_scribble()
library(tidyverse)
ex1<-tibble(
  raio=seq(1:10),
  area=raio*raio*3.1416
)
ex1
```
]

.panel[.panel-name[Gráfico]
```{r out.width="30%"}
ggplot(ex1, aes(raio, area))+geom_point()+geom_line()+theme_bw()
```
]
.panel[.panel-name[Conclusão]

.center[#O raio **indica** a área do círculo, mas não É o circulo]
]
]

---
class: middle, center
<img src=https://www.davidzeleny.net/anadat-r/lib/exe/fetch.php/obrazky:bubbles-sad-3in1.png>
---
# Uma definião intuitiva
.center[
<img src=libs/tree_2.png width = 900>]

---
# Vamos ver na prática
.left-column[
## Riqueza de espécies
## Duas comundiades
## Abundâncias iguais
]

.right-column[
```{r, echo=TRUE}
community1=data.frame(t(rep(1,100))); colnames(community1)=paste("sp",1:100)
community2=data.frame(t(c(rep(1,50)))); colnames(community2)=paste("sp",1:50)
library(vegan)

S1=specnumber(community1); S1
S2=specnumber(community2); S2
S2==0.5*S1
```

]
---
.left-column[
# Diversidade de espécies (Shannon)
## Duas comundiades
## Abundâncias iguais
]

.right-column[
```{r, echo=TRUE}
H1=diversity(community1,index="shannon"); H1
H2=diversity(community2,index="shannon"); H2

H1==log(S1)

H2==0.5*H1

```

]
---
.left-column[
# Projeção da Diversidade de Shannon
## Duas comundiades
## Abundâncias iguais
]

.right-column[
```{r, echo=TRUE}
shannon=matrix(ncol=2,nrow=100)
for(i in 1:100) {
  community=data.frame(t(rep(1,i))); colnames(community)=paste("sp",1:i)
  shannon[i,1]=i
  shannon[i,2]=diversity(community,index="shannon") }

plot(shannon[,1],shannon[,2],xlab="Species Richness",ylab="Shannon Diversity",
main="Shannon")

```
]

---
.left-column[
# Números de Hill (Diversidade Verdadeira)
## Duas comundiades
## Abundâncias iguais
]

.right-column[
```{r, echo=TRUE, out.width = '50%'}
HE1=exp(diversity(community1,index="shannon")); HE1 
HE2=exp(diversity(community2,index="shannon")); HE2 
as.character(HE2)==as.character(0.5*HE1)

```
]

---
.left-column[
# Projeção da Diversidade Verdadeira
## Duas comundiades
## Abundâncias iguais
]

.right-column[
```{r, echo=TRUE, out.width = '50%'}
shannon_effective=matrix(ncol=2,nrow=100)
for(i in 1:100) {
  community=data.frame(t(rep(1,i))); colnames(community)=paste("sp",1:i)
  shannon_effective[i,1]=i
  shannon_effective[i,2]=exp(diversity(community,index="shannon")) }
plot(shannon_effective[,1],shannon_effective[,2],xlab="Species Richness",
ylab="Effective Numbers of Species",main="Shannon (Effective)")

```
]

---
# Uma definião intuitiva
.pull-left[
<img src=libs/peixe.png width = 700>

<br>

<img src=libs/peixe2.png width = 700>
]

---
class: middle, center

<img src=https://jslefche.files.wordpress.com/2012/10/entropy.png width = 500>

# Equaçao geral da entropia
# O 'q' da questão

---
.left-column[
# A ordem 'q' de diversidade
## q=0 ~ Riqueza
## q=1 ~ Shannon
## q=2 ~ Simpson
]
.right-column[
```{r, echo = FALSE}
set.seed(9)
divprof=function(community) {
  cbind(
    seq(0,5,by=0.11),
    unlist(lapply(seq(0,5,by=0.11),function(q) sum(apply(community,1,function(x) 
       (x/sum(x))^q))^(1/(1-q))))) }
community3=data.frame(t(sample(1:1000,500))); colnames(community3)=paste("sp",1:500)
# Apply function `divprof` to this community
community3.divprof=divprof(community3)
plot(community3.divprof[,1],community3.divprof[,2],pch=16,cex=2,xlab="q value",
ylab="Diversity")
# Where q=0, diversity is species richness
text(0.6,501,labels=c("Richness"))
points(community3.divprof[1,1],community3.divprof[1,2],col="red",pch=16,cex=2)
# Where q=1, diversity is Shannon diversity
exp(diversity(community3,index="shannon"))
text(2,exp(diversity(community3,index="shannon"))+5,labels=c("Shannon Diversity"))
points(community3.divprof[10,1],community3.divprof[10,2],col="red",pch=16,cex=2)
# Where q=2, diversity is Simpson diversity
1/(1-diversity(community3,index="simpson"))
text(2.9,1/(1-diversity(community3,index="simpson"))-1,
labels=c("Simpson Diversity"))
points(community3.divprof[20,1],community3.divprof[20,2],col="red",pch=16,cex=2)
```

]

---
# Número efetivos de espécies
<img src=libs/qorder.png width = 800>

---
class: middle, center
# Propriedades do Número efetivos de espécies

## - Duplicável
## - Projeção linear

---
class: middle, center
#Vamos praticar


---
